【裁判字號】    95,易,2557
【裁判日期】    951229
【裁判案由】    竊盜
【裁判全文】
臺灣臺北地方法院刑事判決              95年度易字第2557號
公  訴  人  臺灣臺北地方法院檢察署檢察官
被      告  乙○○
上列被告因竊盜案件，經檢察官提起公訴（95年度偵字第22278
號），嗣於本院準備程序進行中，被告先就被訴事實為有罪之陳
述，經裁定進行簡式審判程序，判決如下：
    主  文
乙○○竊盜，累犯，處有期徒刑拾月。
    事  實
一、乙○○前因竊盜案件，經臺灣臺東地方法院92年度東簡字第
    3號判決判處有期徒刑6月確定，於民國94年2月4日易科罰金
    執行完畢，詎猶不知悔改，又基於意圖為自己不法所有之犯
    意，於95年9月6日下午2時許，在臺南市○○○路中山公園
    附近，見車牌號碼NWA-593號重型機車（實為甲○○所有、
    原停放於台南市○區○○路2段125號台南二中校園內，並於
    95年9月6日下午2時許前某時遭他人以自備鑰匙竊走後移置
    ，為置於該他人實力管領下之物）停放於該處，且鑰匙仍插
    於電門鎖頭處未拔除，竟徒手竊取該機車，得手後供己騎乘
    使用，迨至同日晚間8時10分許，乙○○騎乘該車行經高雄
    縣岡山鎮○○○路省岡農工警衛室旁，為警當場查獲。
二、案經高雄縣政府警察局岡山分局報告臺灣高雄地方法院檢察
    署移轉臺灣臺北地方法院檢察署檢察官偵查起訴，嗣於本院
    準備程序進行中，乙○○先就被訴事實為有罪之陳述，經裁
    定進行簡式審判程序。
    理  由
一、證據能力之判斷：
    (一)查本件被告乙○○所為之自白，並無出於強暴、脅迫、利
      誘、詐欺、疲勞訊問、違法羈押或其他不正之方法，亦非
      違反法定障礙事由經過期間不得訊問或告知義務之規定而
      為，依刑事訴訟法第156條第1項、第158條之2規定，應認
      其有證據能力。
    (二)證人甲○○於審判外之陳述，依刑事訴訟法第273條之2規
      定排除同法第159條第1項傳聞排除法則之適用，自有證據
      能力。
    (三)再查，本件資以認定被告犯罪事實之非供述證據（詳見後
      述），均無違反法定程序而取得之情形，依刑事訴訟法第
      158條之4反面規定，自有證據能力。
二、上揭犯罪事實，業據被告乙○○於警詢、偵訊及本院審理時
    坦承不諱，核與證人即被害人甲○○證述內容相符，並有扣
    案機車鑰匙2支、卷附贓物認領保管單1紙、現場照片4幀、
    車輛竊盜資料個別查詢報表1紙等可資佐證，堪信被告自白
    與事實相符；至證人即被害人甲○○雖證稱其所有車牌號碼
    NWA-593號係於台南市○區○○路2段125號台南二中校園內
    失竊，且扣案之鑰匙2支並非伊所有等語（見偵卷第11頁）
    ，核與被告所述竊取地點（臺南市○○○路中山公園附近）
    、竊盜方式（見鑰匙仍插於電門鎖頭處未拔除即徒手竊取該
    機車）均不相同，然按竊盜罪之客體不以他人合法所有者為
    限，即使他人因犯罪而取得之動產，若該動產仍在該他人實
    力支配之下，意圖不法之所有將之取去，仍應成立竊盜罪，
    經查本件車牌號碼NWA-593號重型機車於被告行竊時，係停
    放於臺南市○○○路中山公園附近，距離被害人甲○○停放
    機車地點即台南市○區○○路2段125號台南二中校園內，僅
    以一條公園北路南北相隔，此有地圖1紙可稽，又被告行竊
    該車時，除有非被害人甲○○所有之鑰匙2支插於電門鎖頭
    處未拔除外，並有亦非被害人甲○○所有之安全帽1頂置於
    機車腳踏墊處，業據被告供述明確，堪認該重型機車顯係遭
    他人先自台南市○區○○路2段125號台南二中校園內以自備
    鑰匙竊走後，移置於鄰近之臺南市○○○路中山公園附近，
    該他人並置放其所有之機車鑰匙及安全帽於該機車上，是該
    重型機車顯仍在該他人之實力管領之下，尚非單純離本人所
    持有之物，被告意圖為自己不法之所有，徒手將該車駛離，
    自仍構成竊盜罪，起訴書認被告以自備鑰匙開啟機車電門方
    式行竊云云，顯有誤會。綜上所述，本件事證明確，被告犯
    行堪以認定，應依法論科。
三、核被告所為，係犯刑法第320條第1項之竊盜罪；被告前因竊
    盜案件，經臺灣臺東地方法院92年度東簡字第3號判決判處
    有期徒刑6月確定，於94年2月4日易科罰金執行完畢，有卷
    附臺灣高等法院被告前案紀錄表可稽，其受有期徒刑之執行
    完畢後，5年內故意再犯本件有期徒刑以上之罪，為累犯，
    依法加重其刑；爰審酌被告先前已有多次竊盜前科（臺灣嘉
    義地方法院76年度易字第872號判決判處有期徒刑5月、臺灣
    板橋地方法院78年度易字第3126號、80年度易字第2100號判
    決先後判處有期徒刑10月、10月、臺灣臺中地方法院81年度
    易字第1584號判決判處有期徒刑1年、臺灣新竹地方法院85
    年度竹簡字第343號判決判處罰金3000元、臺灣基隆地方法
    院86年度基簡字第508號判決判處有期徒刑4月、臺灣高雄地
    方法院90年度鳳簡字第425號判決判處有期徒刑3月、臺灣臺
    東地方法院92年度東簡字第3號判決判處有期徒刑6月），足
    見其素行惡劣，其犯罪之手段、所生危害、嗣後坦承犯行、
    犯後態度尚佳等一切情狀，量處如主文所示之刑；至檢察官
    雖另聲請依竊盜犯贓物犯保安處分條例規定宣付被告於刑之
    執行前令入勞動場所強制工作，然本院斟酌被告之素行、犯
    罪手段、所生危害、犯後態度等一切情狀，認量處有期徒刑
    10月，允足以彰顯國家刑罰權，且合於罪刑相當原則，是依
    竊盜犯贓物犯保安處分條例第2條第4項規定，自無該條例之
    適用；況被告本次竊盜犯行距前次竊盜犯行已達3年餘，其
    間並無其他犯罪行為，尚難認有犯罪之習慣，又被告竊得本
    件重型機車後，亦未銷贓牟利，而係供己騎乘使用，亦難認
    有恃此為生之常業故意，是檢察官聲請宣付強制工作，尚非
    可採，末此敘明。
據上論斷，應依刑事訴訟法第273條之1第1項、第299條第1項前
段，刑法第320條第1項、第47條第1項，刑法施行法第1條之1，
判決如主文。
本案經檢察官蔡立文到庭執行職務
中    華    民    國    95    年    12    月    29    日
                  刑事第十二庭  法  官  張永宏
以上正本證明與原本無異。
如不服本判決，應於判決送達後10日內，向本院提出上訴狀。
                                書記官  楊婷婷
中    華    民    國    95    年    12    月    29    日
附錄：本件論罪科刑法條全文
中華民國刑法第320條
意圖為自己或第三人不法之所有，而竊取他人之動產者，為竊盜
罪，處5年以下有期徒刑、拘役或5百元以下罰金。
意圖為自己或第三人不法之利益，而竊佔他人之不動產者，依前
項之規定處斷。
前二項之未遂犯罰之。


司法院資訊處製作；財團法人民間司法改革基金會備份。
